【裁判字號】    97,上訴,1092
【裁判日期】    970610
【裁判案由】    毒品危害防制條例
【裁判全文】
臺灣高等法院臺中分院刑事判決        97年度上訴字第1092號
上  訴  人
即  被  告  甲○○
上列上訴人因毒品危害防制條例案件，不服臺灣臺中地方法院96
年度訴字第4038號中華民國97年3月7日第一審判決（起訴案號：
臺灣臺中地方法院檢察署96年度毒偵字第5687號），提起上訴，
本院判決如下：
    主  文
上訴駁回。
    事  實
一、甲○○曾於民國（下同）94年間，因施用毒品案件，經臺灣
    臺中地方法院以94年度豐簡字第306號判決判處有期徒刑3月
    確定，於94年 7月19日易科罰金執行完畢。其前於92年間，
    曾因施用毒品案件，經臺灣臺中地方法院於92年 4月22日以
    92年度毒聲字第1013號裁定送觀察、勒戒後，因認無繼續施
    用毒品之傾向，於92年 6月23日執行完畢釋放，並經臺灣臺
    中地方法院檢察署檢察官以92年度毒偵字第1166號為不起訴
    處分確定。其於上開觀察、勒戒處分執行完畢後5 年內，明
    知海洛因及甲基安非他命，分別經公告為毒品危害防制條例
    第2條第2項第1、2款所列管之第1、2級毒品，不得非法持有
    、施用，竟分別基於施用第1級毒品海洛因、第2級毒品甲基
    安非他命之犯意，於96年7月6日晚上某時，在臺中市○○區
    ○○街38號獅子王ＰＵＢ廁所內，以將海洛因置入香菸內再
    點火吸用之方式，施用第1級毒品海洛因1次。又在上開時間
    、地點，另以將甲基安非他命置於玻璃球隔熱燒烤吸食煙霧
    之方式，施用第2級毒品甲基安非他命1次。嗣於96年7月9日
    17時20分許，在臺中縣豐原市○○街21號前，因形跡可疑，
    為警盤檢查獲，復經其同意採尿送驗結果呈嗎啡及甲基安非
    他命之陽性反應而悉上情。
二、案經臺中縣警察局豐原分局報請臺灣臺中地方法院檢察署檢
    察官偵查起訴。
    理  由
一、被告甲○○對於上開施用第一級毒品海洛因及第二級毒品甲
    基安非他命之事實，迭於原審及本院審理中供承不諱，且其
    查獲時經警採取尿液送檢驗結果，確呈現嗎啡、可待因、安
    非他命、甲基安非他命之陽性反應，此有中山醫學大學附設
    醫院檢驗科藥物檢測中心96年7月19日實驗編號第0000000號
    尿液檢驗報告一紙附卷可稽，再毒品施用者之尿液、血液中
    可檢出之最大時限，與施用劑量、施用頻率、施用方式、施
    用者飲水量之多寡、個人體質、代謝狀況、檢體收集時間點
    及所用檢測方法之靈敏度等因素有關，因個案而異，血液中
    藥物之半衰期（濃度減半所需時間）分別為海洛因3 分鐘，
    其代謝物嗎啡2至3小時、大麻20至36小時、安非他命12小時
    （當尿液偏酸性類4至8小時）、甲基安非他命9 小時，一般
    於尿液中可檢出之最大時限，海洛因為2至4 天、大麻1至10
    天、安非他命1至4天、甲基安非他命1至5天，有行政院衛生
    署管制藥品管理局92年 7月23日管檢字第0920005609號函可
    資參照，足見被告上開自白核與事實相符，應可採信。再被
    告前於92年間，曾因施用毒品案件，經依臺灣臺中地方法院
    92年 4月22日92年度毒聲字第1013號裁定送觀察、勒戒後，
    因認無繼續施用毒品之傾向，於92年 6月23日執行完畢釋放
    ，並經臺灣臺中地方法院檢察署檢察官以92年度毒偵字第11
    66號為不起訴處分確定，顯見其於上開觀察、勒戒處分執行
    完畢後五年內，再度施用毒品，自應依毒品危害防制條例第
    10條之規定處罰。從而，本案事證明確，被告犯行堪以認定
    ，應依法論科。
二、核被告甲○○所為，係犯毒品危害防制條例第10條第1 項之
    施用第1級毒品罪及毒品危害防制條例第10條第2項之施用第
    2 級毒品罪。被告各次持有第1、2級毒品進而施用，其持有
    之低度行為分別為施用之高度行為所吸收，均不另論持有毒
    品之罪。被告所犯上開二罪，犯意各別，行為互異，應分論
    併罰。又被告曾於94年間，因施用毒品案件，經臺灣臺中地
    方法院以94年度豐簡字第306號判決判處有期徒刑3月確定，
    於94年 7月19日易科罰金執行完畢，有臺灣高等法院被告前
    案紀錄表、臺灣臺中地方法院檢察署刑案資料查註紀錄表各
    1份在卷可按，其於受有期徒刑執行完畢後，於5年以內故意
    再犯本件有期徒刑以上之各罪，均為累犯，皆應依刑法第47
    條第1項之規定各加重其刑。
三、原審以本案事證明確，並審酌被告前有違反毒品危害防制條
    例前科，經觀察勒戒執行完畢後，仍為本件施用毒品之行為
    ，未見悔意，戒癮之意志力甚為薄弱，然其犯後坦承犯行，
    態度堪認良好等情狀，並參酌公訴人之具體求刑，各量處如
    原審判決主文所示之刑，並定其應執行之刑。其認事用法並
    無不當，量刑亦屬妥適。被告上訴並未提出有利之事證，徒
    以其現已遠離吸毒友人，並有在淨宗協會修行誦經，復有年
    邁之祖母需待扶養等情認原審判決量刑顯然過重等語，指摘
    原判決不當，惟按刑之量定，係實體法上賦予法院得自由裁
    量之事項，倘其未逾越法律所規定之範圍，又未明顯違背正
    義，即不得任意指摘為違法。本件原審量刑時，已依刑法第
    57條之規定審酌被告之上開一切情狀，而量處罪刑，經核原
    審並未逾越法律所規定之範圍，又無明顯違背正義，被告執
    前詞指摘原判決不當，其上訴並無理由，應予駁回。
據上論斷，應依刑事訴訟法第368條，判決如主文。
本案經檢察官乙○○到庭執行職務。
中    華    民    國    97    年     6    月    10    日
            刑事第一庭  審判長法  官  陳  紀  綱
                              法  官  姚  勳  昌
                              法  官  張  智  雄
上列正本證明與原本無異。
如不服本判決應於收受送達後10日內向本院提出上訴狀，其未敘
述上訴之理由者並得於提起上訴後10日內向本院補提理由書（均
須按他造當事人之人數附繕本）。
                              書記官  謝  雅  惠
中    華    民    國    97    年     6    月    10    日
附錄本案論罪科刑法條全文
毒品危害防制條例第10條第1項、第2項：
施用第1級毒品者，處6月以上5年以下有期徒刑。
施用第2級毒品者，處3年以下有期徒刑。


司法院資訊處製作；財團法人民間司法改革基金會備份。
